EMMA VICTORIA MOJICA BECERRA Cédula de ciudadanía N° 52.144.401 Dirección Transversal 20 N° 46-45 Apto 202 Teléfonos 3212895885 / 3145291627 vickymojica@gmail.com

PERFIL PROFESIONAL

Trabajadora Social con experiencia en auditoria interna Integral – HSEG, el área Organizacional en el proceso de gestión humana, coordinando el departamento de Salud Ocupacional, Seguridad industrial y Bienestar Laboral.

Manejando los programas de capacitación, procesos de selección e inducción manejo de RRHH gestión interinstitucional con las cajas familiares, EPS, IPS y ARL.

Proceso de Restablecimiento de Derechos de los Niños, Niñas y Adolescentes y sus familias (PARD); población vulnerable del ICBF Instituto Colombiano de Bienestar Familiar, asistencia técnica en la implementación de los estándares de calidad en los lineamientos técnicos administrativos y la ruta de actuaciones y modelo de atención, para garantizar los derechos de la niñez.

Profesional con excelentes relaciones interpersonales y capacidad de trabajo en equipo, alto grado de adaptabilidad al cambio, habilidades comunicativas y liderazgo.

FORMACIÓN ACADÉMICA

Estudios Universitarios

TRABAJADORA SOCIAL Universidad Colegio Mayor de Cundinamarca 1997.

Secundaria

BACHILLER

Colégio Paroquial Integrado Santa Cruz Cachipay (C/marca), 1991.

OTROS ESTUDIOS

Seminario de formación para orientadores escolares en TI- Julio 2017

TUVRheinland, Curso auditor interno Integral – HSEG, MAYO 2016

SENA, Servicio al cliente febrero 2015

SENA, proceso de selección y entrevista, febrero 2015

COOPERATIVA MÉDICA DEL VALLE Y DE LOS PROFESIONARES DE COLOMBIA COOMEVA, curso básico de cooperativismo en énfasis en economía solidaria 2007

ENVIA COLVANES

Seminario más allá de ser jefe, 2002

DIPLOMADO GERENCIA DE GESTION SOCIAL Y COMUNITARIA Universidad Javeriana 2000 INGLES Universidad Distrital 2006

SEMINARIO TERAPIA FAMILIAR RESOLUCION DE CONFLICTOS Universidad Colegio Mayor de Cundinamarca 1997

EXPERIENCIA LABORAL

INDEPENDIENTE

CARGO: ASERORA / AUDITORA INTERNA

FUNCIONES: Realizar asesorías a las instituciones con o sin contrato con el ICBF Instituto Colombiano de Bienestar Familiar, en énfasis en el Proceso Administrativo de Restablecimiento de Derechos a población vulnerable niños, niñas y adolescentes y a sus familias, para garantizar los derechos de la niñez.

Realizar visita de auditoria interna Integral – HSEG a empresas.

Brindar asistencia técnica a los entes territoriales desde el área social con el propósito de atender las demandas de la niñez y la familia, Acompañándolos en el proceso administrativo de protección desde el área social para garantizar los derechos de la niñez.

O9 de enero de 2017

ICBF SEDE DE DIRECCION GENERAL

CARGO: AUDITOR DE CALIDAD, OFICINA DE ASEGURAMIENTO A LA CALIDAD

FUNCIONES: Prestar servicios profesionales a la Oficina de Aseguramiento a la calidad, Apoyar la evaluación del componente técnico, en el desarrollo de actividades relacionadas con el proceso de Inspección y Control a las entidades que prestan el servicio público de Bienestar Familias en el país.

Realizar actividades de inspección, correspondiente a la fase de planeación de visita y auditorias de calidad a los operadores misionales.

Realizar visitas de otorgamiento de licencias de funcionamiento iniciales en el país, realizar seguimiento a las visitas y auditorias de calidad a los operadores misionales, Revisar y retroalimentar la aprobación y ejecución de los respectivos planes de mejora propuestos por las instituciones que prestan el servicio público de Bienestar Familiar.

25 de mayo al 31 de diciembre de 2016

FUNDACION NIÑOS DE LOS ANDES

CARGO: COORDINADORA CONVENIO 13572/15 SDIS

FUNCIONES: Elaborar los cronogramas de actividades de acuerdo a el anexo técnico del convenio, indicando fechas y sectores a intervenir.

Mantener comunicación permanente con el Comité Técnico, con el fin de dar cumplimiento a lo establecido en el presente convenio.

Coordinar la ejecución de los procedimientos técnicos, administrativos y operativos, que garanticen la realización de las actividades correspondientes al convenio.

Responder por la operación del convenio

Realizar los informes que sean requeridos por el comité técnico y/o supervisión

Dirigir las reuniones de equipo interdisciplinario

Reportar indicadores de resultados psicosociales

01 de febrero al 13 de abril de 2016

SECREATRIA DE DESARROLLO SOCIAL, SOACHA C/MARCA

CARGO: COORDINADORA PROGRAMA JOVEN

FUNCIONES: prestación de servicios profesionales para coordinar la implementación del programa "adolescencia integral y jóvenes en pleno desarrollo de sus capacidades' en el municipio de Soacha Cundinamarca".

Coordinar las actividades y acciones necesarias para garantizar la adecuada ejecución del programa dando cumplimiento a los objetivos y metas del plan de desarrollo.

Realizar seguimiento y apoyo al proyecto familias con miembro farmacodependiente

Realizar y coordinar las actividades de encuentros que involucren a Programa Adolescencia Integral y Jóvenes en pleno desarrollo de sus habilidades y capacidades del municipio, en espacios de reconocimiento a expresiones juveniles.

24 de septiembre al 20 de noviembre de 2015

INDEPENDIENTE

CARGO: ASERORA / AUDITORA INTERNA

FUNCIONES: Realizar asesorías a las instituciones con o sin contrato con el ICBF Instituto Colombiano de Bienestar Familiar, en énfasis en el Proceso Administrativo de Restablecimiento de Derechos a los niños, niñas y adolescentes y a sus familias, para garantizar los derechos de la niñez.

Adelantar el proceso de certificación a través de Licencias de Funcionamiento a nivel Regional, en la prestación del servicio a instituciones públicas o privadas que su objeto social sea del Restablecimiento de Derechos a los niños, niñas y adolescentes y a sus familias, emitiendo conceptos técnicos administrativos a las instituciones sobre la ejecución de los programas de protección.

Brindar asistencia técnica a los entes territoriales desde el área social con el propósito de atender las demandas de la niñez y la familia, Acompañándolos en el proceso administrativo de protección desde el área social para garantizar los derechos de la niñez.

16 de marzo al 18 de septiembre de 2015

KIDS FIRST FOUNDATION COLOMBIA CARGO: Directora Administrativa

Directiva de confianza, mantener un grupo humano con las competencias necesarias para que él y los programas cumpla con sus objetivos, diseñando y proponiendo directrices, planes y programas para lograr una efectiva dirección de la gestión Humana.

Responder por los procesos de:

Vinculación del Personal, Formación Integral, Bienestar laboral y Salud Integral, con el fin de contribuir a lograr el desarrollo integral del Personal.

FUNCIONES: Dirigir y coordinar la marcha administrativo de la fundación, para que cada uno de sus funcionarios labore con eficacia y eficiencia, cumpliendo a cabalidad con sus funciones y con las normas legales.

Adelantar programas de inducción y re inducción a todo el personal de la administración dando a conocer normas, reglamento de trabajo, etc., y hacerlos cumplir.

Conocer y aplicar la normatividad vigente respecto a las leyes, acuerdos, decretos y convenciones que rigen sobre prestaciones sociales, legales, extralegales y salarios que se apliquen a los empleados.

26 de enero al 6 de marzo de 2015

ICBF REGIONAL BOGOTA

GRUPO PROTECCION

CARGO: Trabajadora Social referente puntos estratégico/ Líder Licencia de Funcionamiento

Responsable del Licencias de Funcionamiento a nivel Regional, realizar proceso de acompañamiento desde la parte de asistencia técnica a las instituciones tanto públicas como privadas.

Emitir conceptos técnicos administrativos a las instituciones sobre la ejecución de los programas de protección.

FUNCIONES: Participar en la ejecución del Plan Operativo del Proyecto 07, a la luz de los lineamientos técnicos establecidos desde el nivel nacional para los diferentes procesos, con énfasis en el Proceso Administrativo de Restablecimiento de Derechos. Prestar asesoría técnica a los Centros Zonales, a los integrantes del SNBF que lo requieran, en la aplicación y cumplimiento de los Lineamientos Técnicos Administrativos de los proyectos del ICBF.

Brindar asistencia técnica en la implementación de los estándares de calidad en los lineamientos técnicos administrativos y la ruta de actuaciones y modelo de atención integral en la primera infancia, para garantizar los derechos de la niñez.

Realizar visita a las instituciones a nivel regional para otorgamiento, renovación o cancelación de la licencia de funcionamiento donde su objeto social se brindar protección integral a los niños, niñas y adolescentes garantizándoles sus derechos.

Asesoría técnico administrativa a las instituciones del Sistema Nacional de Bienestar Familiar SNBF

Asesorar y verificar el cumplimiento y ejecución de los convenios asignados al proceso de Restablecimiento de Derechos de los NNA. Las demás que sean asignadas por el supervisor del contrato.

6 de enero de 2012 al 31 de diciembre 2014

ALMA MATER

ICBF REGIONAL BOGOTA GRUPO PROTECCION

CARGO: Trabajadora Social referente puntos estratégico

Responsable del referente punto estratégico de Centro Zonal Usaquén, Suba y Barrios Unidos, realizar proceso de acompañamiento desde la parte de asistencia técnica a los centros zonales, seguimiento a los procesos de tabla de control indicadores de protección, visitas a Centros de emergencia supervisión procesos. Brindar asistencia técnica a los centros zonales del punto referente desde el área social con el propósito de atender las demandas de la niñez y la familia, Acompañar a los centros zonales en el proceso administrativo de protección desde el área social para garantizar los derechos de la niñez.

FUNCIONES: Participar en la ejecución del Plan Operativo del Proyecto 140, a la luz de los lineamientos técnicos establecidos desde el nivel nacional para los diferentes procesos, con énfasis en el Proceso Administrativo de Restablecimiento de Derechos. Prestar asesoría técnica a los Centros Zonales, a los integrantes del SNBF que lo requieran, en la aplicación y cumplimiento de los Lineamientos Técnicos Administrativos de los proyectos del ICBF.

Brindar asesoría técnico administrativa a los Centros Zonales en la supervisión y cumplimiento de las obligaciones contractuales en la prestación del servicio público de ICBF

Asesorar a los equipos de Defensorías de los Centros Zonales en la aplicación de los lineamientos técnicos y administrativos para la ejecución de los programas y proyectos y el desarrollo de la política de la niñez y la familia.

Identificar las necesidades de capacitación en los Centros Zonales, a partir del conocimiento adquirido en las visitas de seguimiento y brindar la asesoría respectiva.

Ejercer asesoría, seguimiento y reporte de los registros de la herramienta TE-3601 Y/O SIM. Participar en el Grupo de estudio de Protección.

20 de septiembre del 2010 al 31 de diciembre 2011

SOLUCIONES LTDA

AREA: CLINICA

CARGO: Trabajadora Social Centro de Recuperación Nutricional Boyacá

Teléfono: 3208502900 - 3132763554

Responsable del programa Psicosocial del Centro de Recuperación Nutricional Miraflores Boyacá realización de visitas domiciliarias de la región de Lengupá, consulta socio familiar, entrevista familiar, terapia de pareja, gestión ante red de apoyo sociales, gestión con las comisaria de familia, ICBF, Alcaldías de los municipios para medida de protección de los menores de 5 años con desnutrición reuniones grupo primario, Trabajadora social regional.

18 de mayo a septiembre de 2009

PROFESALUD

AREA: CLINICA

CARGO: Trabajadora Social familiar

Teléfono: 2111351

Responsable de la implementación del programa salud familiar a los pacientes de las IPS y Salud en casa realización de visitas domiciliarias y Hospitalización domiciliaria, consulta socio familiar, entrevista familiar, terapia de pareja, gestión ante red de apoyo instituciones sociales, coord. Staff psicosociales, reuniones grupo primario, manejo la parte social de programas especiales pacientes VIH, crónicos. Trabajadora social regional.

18 de mayo de 2007 al 15 de mayo de 2009

OPEN MARKET LTDA

AREA: Organizacional

CARGO: Coordinadora de Salud Ocupacional y Bienestar Laboral

Teléfono: 7470000

Responsable de la implementación, desarrollo y ejecución del programa de Salud Ocupacional, manejo del proceso de capacitación para los empleados y sus familias, desarrollo de visitas domiciliarias.

Responsable del área de bienestar laboral encaminada al mejoramiento de la calidad de vida de los empleados a través de capacitaciones, actividades de integración, manejo del tiempo libre, salud, orientación familiar entre otras.

13 junio de 2005 al 13 marzo del 2007

CEDESNID

CARGO: Coordinadora Terapéutica Regional Bogotá

Encargada de los procesos terapéuticos, dirigida a población con discapacidad cognitiva, Responsable de los procesos disciplinarios, administrativos y legales con ICBF, intervención terapia de familia, estudio de casos y seguimientos.

19 de agosto del 2004 al 25 de abril del 2005

OPCION VIDA ONG

AREA: Comunitaria y Organizacional

CARGO: Trabajadora Social

Coordinar procesos de vivienda, familia y empleo a la población de desplazada y vulnerable, reinserción social, responsable de la realización de visitas domiciliarais, desarrollo de actividades de bienestar, capacitación, inducción y manejo de RRHH.

ENVIA COLVANES

AREA: Laboral – Organizacional

CARGO: Coordinadora de Bienestar Laboral Y Salud Ocupacional

Teléfono: 4239900

Responsable del área de bienestar laboral encaminada al mejoramiento de la calidad de vida de los empleados a través de capacitaciones, actividades de integración, manejo del tiempo libre, salud, orientación familiar entre otras, Realización te terapia individual, De pareja y familia, estudio de casos y seguimientos.

Responsable de la implementación, desarrollo y ejecución del programa de Salud Ocupacional, manejo del proceso de pre selección y selección de personal nuevo, inducción de candidatos, desarrollo y capacitación para los empleados, desarrollo de visitas domiciliarias de ingreso y seguimiento, casos especiales.

18 de julio del 2001 al 09 de junio 2003

FUNDACION HOGARES CLARET

AREA: Clínica terapéutica CARGO: Trabajadora Social Teléfono: 3800730 / 3800720

Funciones: Encargada del área terapéutica con pacientes SPA, Coordinar procesos de vivienda, familia y empleo a la población vulnerable, reinserción social, responsable de la realización de

visitas domiciliarais, desarrollo de actividades de bienestar.

Año: 2001

REFERENCIAS

Rodrigo Pedreros Medico Compensar Tel: 3003039608

Martha Isabel Barrera Trabajadora Social, Protección ICBF 7947979 – 3193854961

Sonia Elena Mojica Becerra Medico Celular 310 6889275

EMMA VICTORIA MOJICA BECERRA Trabajadora Social Cedula 52.144,401 de Bogotá